臺灣臺中地方法院刑事判決　　　　　　　　　　　　九十三年度易字第二一號
　　公　訴　人　臺灣臺中地方法院檢察署檢察官
　　被　　　告　甲○○
　　指定辯護人　本院公設辯護人乙○○
右列被告因竊盜案件，經檢察官提起公訴（九十三年度偵字第一０七二六號），本院
判決如左：
    主  文
甲○○攜帶兇器竊盜，累犯，處有期徒刑肆月，如易科罰金，以參佰元折算壹日；扣
案大型剪刀、鉗子、螺絲起子各壹支，均沒收。
    犯罪事實
一、甲○○之素行欠佳，曾因逃亡及贓物案件經軍法機關及臺灣臺北地方法院（民國
    七十九年度易字第二三一０號判決）先後判處罪刑確定後，合併定應執行刑為有
    期徒刑四年四月（臺灣臺北地方法院七十九年度聲字第一０九六號裁定），復因
    犯竊盜罪，經臺灣高等法院以八十年度上訴字第一五九五號判決判處有期徒刑二
    年確定，經接續送監執行後，於八十三年六月十八日假釋出監，詎其於假釋期間
    更犯竊盜及贓物罪，經本院以八十四年度訴字第三三八一號判決合併判處應執行
    有期徒刑一年二月確定，其前之假釋亦因之撤銷，而須執行所餘殘刑，經送監接
    續執行，再於八十六年七月十一日假釋出監；然其於假釋期間復犯竊盜罪及強盜
    罪，分別經本院及最高法院以八十六年度易字第五四六三號判決及八十八年度臺
    上字第二五六一號判決判處有期徒刑一年及三年八月確定，其前之假釋因之再被
    撤銷，而須執行所餘殘刑，經送監接續執行後，始於九十一年一月三日假釋中付
    保護管束出監，並於九十二年二月二十三日假釋期滿未經撤銷假釋，其未執行之
    刑，以已執行論。
二、詎甲○○仍不知悔改，緣其自假釋出監後，即以從事資源回收為業，九十三年六
    月八日下午三時二十分許，其見臺中市○區○○路二十四巷二號之臺灣臺中地方
    法院職務宿舍久無人居住（實際上為臺灣臺中地方法院配發予員工即丁○○之夫
    使用，因九二一大地震房屋受損，丁○○與其夫乃搬離上址），認有機可趁，竟
    意圖為自己不法之所有，攜帶其所有客觀上足以對於人之生命或身體安全產生危
    害、足供兇器使用之大型剪刀、鉗子及螺絲起子各一支，以不明之方式侵入該建
    築物內（侵入建築物部分未據告訴），竊取臺灣臺中地方法院及丁○○所有之鍋
    、盆、便當盒、鐵架等金屬物品，並將之裝入布袋內。嗣其於得手後、尚未離開
    現場前，即於同日下午三時三十分許，為民眾發覺報警處理而遭逮捕，並扣得前
    開大型剪刀、鉗子及螺絲起子各一支（竊得物品經警先行發還丁○○）。
三、案經臺中市警察局第一分局報告臺灣臺中地方法院檢察署檢察官偵查起訴。
    理  由
一、訊據被告甲○○固不否認其於查獲當時在場，惟矢口否認有攜帶兇器竊盜之犯行
    ，辯稱：伊以從事資源回收為業，當天下午係有一名婦人請伊進入屋內，協助清
    理雜物、丟棄垃圾，至可供回收之廢棄物則得由伊自行攜往變賣，是伊並無竊盜
    之故意，現場扣得之大型剪刀、鉗子、螺絲起子各一支，亦非伊所有云云。指定
    辯護人亦為被告辯護稱：依證人即被害人丁○○之證述，可知系爭建築物已四年
    餘無人居住，並曾經人侵入竊盜，再從卷附相片所示，該屋內之物品凌亂不堪，
    則被告所稱有婦人請其入內協助清理廢棄物，其不疑有他等語，當屬可信。
二、惟查：右揭事實，業據證人即被害人丁○○於警詢及檢察官訊問中，證、指述甚
    詳。被告甲○○雖稱有一名婦人委託其於現場清理廢棄物，然：(一)證人丁○○業
    於警詢中明確證稱：「（你是否有委託他人代為管理該屋或請他人代為整理房屋
    ？）沒有，沒有」等語，即被告亦自承於案發後始發覺該名婦人並非屋主，足見
    被告所稱委託伊清理該屋者，並非丁○○本人；(二)再依吾國之社會民情，非與屋
    主具有極密切之親誼關係，或廢棄物堆置之情形與可能引起之環境衛生問題已達
    令人無法忍受之程度，鮮有未經屋主同意，自行或委託他人代為清理者，況該屋
    係屬公有之職務宿舍，實際上並已無人居住長達四年之久！而證人丁○○更於檢
    察官訊問中證稱：「（房屋的大門是否有鎖？）有，房屋的門一關上去就鎖起來
    了」，則該「好心之鄰人」縱屬存在，又如何讓被告進入屋內？(三)復按被告如為
    有心之人所利用，則該利用被告之人，應有隱藏為自己不法所有之意圖，然經本
    院於審理中訊問被告，「該名婦人」既未指示被告協助將物品搬運至特定之地點
    ，亦未要求被告應將變賣後所得之財物與其均分，則一「利用被告為犯罪之人」
    ，亦難想像其存在。是依上所述，被告所稱係一名婦人請其入內清理者，衡情並
    非事實（又被告雖聲請調閱系爭建築物附近之里鄰與臺灣臺中地方法院監視錄影
    帶，惟分別因並未設置及已逾保留期限而無法調得等情，有臺中市警察局第一分
    局覆函及職務報告書一紙附卷可稽，本院自無從再加調查，附此敘明）。被告明
    知該建築物無人居住（見偵查卷第十五頁反面被告警詢筆錄），復未經證人丁○
    ○或任何他人之同意進入屋內，且於查獲當時僅其一人在場，如偵查卷第二十五
    頁、第二十六頁相片所示白色布袋內之物品（經檢視其內有鍋、盆、便當盒、鐵
    架等金屬物品），又係其所裝入之情，亦據其於本院審理中坦承不諱（見本院第
    一次審判筆錄第四頁），其仍辯稱並無竊盜之故意云云，並無可採（公訴人即證
    人丁○○雖認被告竊得之物為電扇、流理台、鋁梯等，然此業為被告所否認，復
    依相片所示該等物品擺放之位置、現場各處本有堆置物品且雜亂不堪之情形，實
    無從遽認該等物品亦經被告所竊取）。此外，復有臺中市警察局第一分局扣押筆
    錄、扣押物品目錄表各一份、查獲現場與扣案物品相片六張、贓物認領保管收據
    一紙（具領人：丁○○）、大型剪刀、鉗子與螺絲起子各一支分別附卷可稽或扣
    案可證；被告於警詢中亦已供承：「（警方當時查扣得何物？）有我使用之大型
    剪刀、鉗子及螺絲起子」、「（你所使用之大型剪刀、鉗子及螺絲起子等，是如
    何得來？）是我從事資源回收用之工具」等語，足見扣案之大型剪刀、鉗子與螺
    絲起子各一支均為其所有並經其攜往現場。是核本件事證明確，被告犯行堪以認
    定。
三、按系爭扣案之大型剪刀、鉗子及螺絲起子各一支，主要結構均為金屬材質，並均
    有銳部，客觀上自足以對於人之生命或身體安全產生危害、足供兇器使用，是核
    被告甲○○所為，係犯刑法第三百二十一條第一項第三款之加重竊盜罪。又查，
    其因犯罪事實欄一、部分所載多項前科，經多次假釋、撤銷假釋再假釋等執行程
    序後，甫於九十二年二月二十三日假釋期滿未經撤銷假釋，其未執行之刑，以已
    執行論等情，業有臺灣高等法院被告全國前案紀錄表在卷可稽。其於受有期徒刑
    之執行完畢後，五年內再犯本件有期徒刑以上之罪，為累犯，應依法加重其刑。
    另查，被告所犯刑法第三百二十一條第一項之罪，其法定刑為六月以上五年以下
    之有期徒刑，惟其係以從事資源回收為業，於社會經濟上本屬弱勢，或因生活艱
    困，而有本件之犯行，且其行竊之地點為久無人居住之建築物，所竊得之財物價
    值又甚為低微等情狀觀之，其犯罪之情狀顯可憫恕，本院認如科以前開最低度之
    刑，猶嫌過重，爰依刑法第五十九條之規定酌減其刑，並先加重後減輕之。爰審
    酌被告犯罪之動機、目的、手段、竊得之財物價值、平日之生活狀況、其素行欠
    佳、犯後復未能坦承犯行等一切情狀，予以量處如主文所示之刑，並諭知易科罰
    金之折算標準，以示懲儆。至扣案之大型剪刀、鉗子、螺絲起子各一支，為其所
    有供犯罪所用之工具，前已敘明，應依刑法第三十八條第一項第二款宣告沒收。
據上論斷，應依刑事訴訟法第二百九十九條第一項前段，刑法第三百二十一條第一項
第三款、第四十七條、第五十九條、第四十一條第一項前段、第三十八條第一項第二
款，罰金罰鍰提高標準條例第二條，判決如主文。
本案經檢察官丙○○到庭執行職務。
中      華      民      國      九十四      年      一    月    二十    日
                              臺灣臺中地方法院刑事第六庭
                                  審判長法  官 簡  源  希
                                        法  官 林  念  祖
                                        法  官 鄧  敏  雄
右正本證明與原本無異。
如不服本判決，應於判決送達後十日內向本院提出上訴狀，上訴於臺灣高等法院臺中
分院( 須附繕本 )。
                                         書記官
中      華      民      國      九十四      年      一    月    二十五  日
附錄本案論罪科刑法條全文：
刑法第三百二十一條第一項
犯竊盜罪而有左列情形之一者，處六月以上、五年以下有期徒刑：
一  於夜間侵入住宅或有人居住之建築物、船艦或隱匿其內而犯之者。
二  毀越門扇、牆垣或其他安全設備而犯之者。
三  攜帶兇器而犯之者。
四  結夥三人以上而犯之者。
五  乘火災、水災或其他災害之際而犯之者。
六  在車站或埠頭而犯之者。
